【裁判字號】    91,訴,3427
【裁判日期】    920219
【裁判案由】    違反槍砲彈藥刀械管制條例
【裁判全文】
臺灣高雄地方法院刑事判決                        九十一年度訴字第三四二七號
    公  訴  人  臺灣高雄地方法院檢察署檢察官
    被      告  甲○○  男  三.
右被告因違反槍砲彈藥刀械管制條例案件，經檢察官提起公訴（九十一年度偵字第二
二六七四號），本院判決如左：
    主  文
甲○○未經許可，持有子彈，處有期徒刑陸月，如易科罰金，以佰元折算壹日。
    事  實
一、甲○○未經許可，於民國九十一年十月十一日十二時許，在屏東縣萬丹鄉○○道
    附近某小吃店，基於自行把玩之動機，以新台幣三百元之代價，向綽號「阿進」
    之年籍姓名均不詳之人購買改造子彈一顆放置隨身攜帶之皮包內，嗣於翌日十六
    時三十分，在高雄市新興區○○○路四七三巷四十號前，為警臨檢查獲，警方當
    場扣得改造子彈一顆。
二、案經高雄市政府警察局移送臺灣高雄地方法院檢察署檢察官偵查起訴。
    理  由
一、右揭犯罪事實，業據被告甲○○於警、偵訊及本院審理中坦承其基於興趣購入而
    持有本件扣案之改造子彈一顆等情不諱，而被告係於九十一年十月十二日下午十
    六時三十分許，經高雄市政府警察局保安警察大隊警員執行臨檢查獲本件子彈一
    顆扣案等情，亦有自願性同意搜索筆錄、扣押筆錄、搜索筆錄、扣押物品清單各
    一件附卷為憑。又本件扣案子彈一顆（無彈底標記、已擊發）經送高雄市政府警
    察局鑑定結果，認係由玩具金屬彈殼加裝直徑九．０ＭＭ之土造金屬彈頭改造而
    成，經試射可擊發，認具殺傷力等情，有九十一年十月二十九日刑鑑字第○九一
    ○二八八一三三號槍彈鑑定書一件在卷可查。是被告上開自白核與事實相符，自
    得採為論罪之依據。雖被告另辯稱其不知該該子彈具有殺傷力云云，然被告前於
    七十四年間即曾因持有槍械案件經臺灣屏東地方法院以七十四年訴字第六五號判
    處有期徒刑六月，此觀之卷附臺灣高等法院被告全國前案紀錄表一件即明，是被
    告對於槍械子彈並非全然陌生而無持有經驗，復參諸上開槍彈鑑定書所載，本件
    扣案子彈長二十四．五ＭＭ，重量九．三公克，外觀為金屬彈殼，並裝置有金屬
    彈頭等節，亦有卷附照片二幀可證，被告應能認知該子彈具有殺傷力。是被告所
    辯，乃避重就輕之詞，洵非可採。是被告罪證明確，其犯行堪予認定。
二、查扣案之改造子彈係屬槍砲彈藥刀械管制條例第四條第二款所定義之子彈。核被
    告所為，係犯槍砲彈藥刀械管制條例第十二條第四項之未經許可持有子彈罪。爰
    審酌被告前有違反槍砲彈藥刀械管制條例、殺人未遂、違反肅清煙毒條例等多項
    前科，素行不佳，有臺灣高等法院被告全國前案紀錄表及刑案資料查註紀錄表各
    一件附卷可按。又非法持有改造子彈，對社會治安隱藏之危害甚大，惟尚無將之
    為不法使用，持有時間尚短，及犯後坦承部分犯行、態度尚可等一切情狀，量處
    如主文所示之刑，併諭知易科罰金折算標準。又扣案之改造子彈一顆，確係槍砲
    彈藥刀械管制條例第四條第二款所定之彈藥，已如前述，然已經鑑驗試射耗損，
    僅剩彈頭及彈殼，已不具殺傷力，而非屬違禁物，爰不予宣告沒收，附此敘明。
據上論斷，應依刑事訴訟法第二百九十九條第一項前段、槍砲彈藥刀械管制條例第十
二條第四項、刑法第十一條前段、第四十一條第一項，罰金罰鍰提高標準條例第二條
，判決如主文。
本案經檢察官陳永章到庭執行職務。
中    華    民    國    九十二    年      二      月        十九        日
                            臺灣高雄地方法院刑事第七庭
                                      法  官  汪  怡  君
右為正本，係照原本作成，證明與原本無異。
如不服本判決，應於送達後十日內，向本院提出上訴狀。
                                      書記官  李  梅  芬
中    華    民    國    九十二    年      二      月        二十        日


司法院資訊處製作；財團法人民間司法改革基金會備份。
